臺灣桃園地方法院刑事判決             100年度易字第1074號
公  訴  人  臺灣桃園地方法院檢察署檢察官
被      告  鄭世忠
上列被告因傷害案件，經檢察官提起公訴（100 年度偵字第4556
、4724 號），本院判決如下︰
    主  文
本件公訴不受理。
    理  由
一、按告訴乃論之罪，告訴人於第一審辯論終結前，得撤回其告
    訴，又告訴經撤回者，應諭知不受理之判決，並得不經言詞
    辯論為之，刑事訴訟法第238 條第1 項、第303 條第3 款、
    第307 條分別定有明文。
二、公訴意旨略以：被告鄭世忠前於民國96年間因妨害自由及毀
    損案件，經臺灣板橋地方法院以96年度簡字第4692號各判處
    有期徒刑2 月，應執行有期徒刑3 月確定，再於97年間因竊
    盜案件，經同院以96年度易字第2855號判處有期徒刑7 月確
    定，前開3 罪嗣經同院以97年度聲字第3288號裁定定應執行
    有期徒刑9 月確定；又於97年間因竊盜案件，經同院以97年
    度簡字第5104號各判處有期徒刑3 月，應執行有期徒刑5 月
    確定，復於同年間因竊盜案件，經同院以97年度簡字第6002
    號各判處有期徒刑3 月，應執行有期徒刑5 月確定，前開4
    罪嗣經同院以97年度聲字第4560號裁定定應執行有期徒刑9
    月確定；上開各罪接續執行，於99年9 月1 日執行完畢。詎
    不知悔改，於100 年1 月5 日15時45分許，在桃園縣新屋鄉
    ○○路110 巷96號前與告訴人羅永塘飲酒時，因細故，竟基
    於傷害之犯意，先將酒瓶敲碎，再將破酒瓶劃往羅永塘脖子
    ，被告隨即往後退離羅永塘5 至6 公尺，又復衝向羅永塘而
    將破酒瓶劃向羅永塘，羅永塘即以左手阻擋，致羅永塘受有
    右頸部裂傷2 處及左腕裂傷等傷害；嗣告訴人即羅永塘之外
    甥張祐銘為了解前揭傷害事故發生過程，而於同日晚間21時
    30分許，前往桃園縣新屋鄉清華村北勢37之1 號被告住家，
    與被告因口角發生爭執，被告竟另基於傷害之犯意，欲以安
    全帽毆打張祐銘，張祐銘即以右手阻擋，因而受有右手第4
    掌骨骨幹閉鎖性骨折之傷害（至被告指訴告訴人張祐銘涉犯
    傷害部分，本署另以100 年度偵字第45 56 號為不起訴處分
    ），因認被告涉犯刑法第277 條第1 項傷害罪嫌等語。
三、本件被告鄭世忠因傷害罪，經檢察官提起公訴，認為係犯刑
    法第277 條第1 項之罪，依同法第287 條前段規定，須告訴
    乃論，茲據告訴人羅永塘、張祐銘就被告所涉前揭傷害犯行
    ，於100 年12月1 日當庭和解並具狀撤回前揭傷害告訴等情
    ，有本院100 年12月1 日和解筆錄1 份、刑事撤回告訴狀2
    紙在卷可稽，依照前開法條之規定，本件不經言詞辯論，逕
    行諭知不受理之判決。
據上論斷，應依刑事訴訟法第303 條第3 款、第307 條，判決如
主文。
中    華    民    國   100    年    12    月    22    日
                      臺灣桃園地方法院刑事第四庭
                                法  官  王詩銘
以上正本證明與原本無異。
如不服本判決應於收受判決後10日內向本院提出上訴書狀，並應
敘述具體理由。其未敘述上訴理由者，應於上訴期間屆滿後20日
內向本院補提理由書( 均須按他造當事人之人數附繕本) 「切勿
逕送上級法院」。
                                書記官  鄭嘉惠
中    華    民    國   100    年    12    月    22    日